# 研究费与开发费的区分

提问人：Wolf9966 时间：2012-10-29 18:13:29
对于研发费是费用化还是资本化,大家能否给个标准?在实操中真的不好判断啊.谢谢

回答人：chenyiwei
由于不同行业差异很大，需根据不同行业、企业的具体情况具体分析。本版面上也有一些讨论，可以搜索一下看看。 另外，如果是为了IPO审计的目的，需注意证监会在IPO审核中对研发支出资本化是持有相当谨慎的态度。

提问人：ruozz 时间：2013-06-03 15:00:19
"本版面上也有一些讨论，可以搜索一下看看。" 建议，可否以后对好的帖子做一个归纳。然后对相同的问题，做一个参考帖子的链接

回答人：chenyiwei
感谢你的建议。估计需要招募一些网友做志愿者来完成此项任务。